臺灣臺中地方法院刑事判決
111年度侵訴字第72號
公  訴  人  臺灣臺中地方檢察署檢察官
被      告  陳榮裕



選任辯護人  王世華律師
            廖國豪律師
            陳思成律師
上列被告因妨害性自主罪案件，經檢察官提起公訴（110年度偵
字第8903號），本院判決如下：
    主    文
甲○○犯乘機性交罪，處有期徒刑貳年。緩刑伍年，並應向指定之
政府機關、政府機構、行政法人、社區或其他符合公益目的之機
構或團體，提供貳佰肆拾小時之義務勞務，及接受受理執行之地
方檢察署所舉辦之法治教育伍場次，緩刑期間付保護管束。
    犯罪事實
一、甲○○於民國110年1月22日22時許，前往臺中市○○區○○○道○段
    000號之○○○酒店消費，由服務生AB000-A110048（真實姓名
    年籍詳卷，下稱Ａ女）至包廂為甲○○服務，並飲用威士忌，
    甲○○詢問Ａ女有無從事性交易（俗稱接Ｓ），Ａ女答稱不接Ｓ，
    甲○○遂於同日23時許，向酒店業務助理○○○（綽號「阿丹」
    ）表示要框Ａ女出場用餐，Ａ女仍向○○○言明不從事性交易，○
    ○○則向Ａ女表示僅出場用餐，甲○○即於隔（23）日0時許，駕
    駛車牌號碼000-0000號自用小客車，搭載Ａ女離開○○○酒店，
    前往臺中市○○區○○路0號之○○○汽車旅館某房，Ａ女抵達該房
    後，因酒醉身體不適，在房內廁所嘔吐，吐完後因酒精作用
    而失去意識，甲○○見Ａ女因酒醉而不能抗拒，認有機可趁，
    竟基於乘機性交之犯意，脫掉Ａ女衣褲，將陰莖插入Ａ女陰道
    內抽動，對Ａ女為性交行為得逞。Ａ女酒醒後發覺已在甲○○車
    上，認遭性侵，遂要求甲○○將載回其住處附近，並在住處樓
    下哭泣。嗣因與Ａ女同住之經紀人李○捷（未成年，年籍詳卷
    ）下樓詢問，Ａ女始告以上情，並於當日報警，始悉上情。
二、案經Ａ女委任王捷拓律師及鄭廷萱律師告訴及臺中市政府警
    察局第六分局報告臺灣臺中地方檢察署檢察官偵查起訴。
    理    由
一、證據能力之說明：
　㈠按被告以外之人於審判外之言詞或書面陳述，除法律有規定
    者外，不得作為證據，刑事訴訟法第159條第1項固有明文。
    惟被告以外之人於審判外之陳述，雖不符同法第159條之1至
    第159條之4之規定，而經當事人於審判程序同意作為證據，
    法院審酌該言詞陳述或書面陳述作成時之情況，認為適當者
    ，亦得為證據，同法第159條之5第1項亦有明文。本判決以
    下所引用被告以外之人於審判外之言詞或書面陳述，對被告
    甲○○而言，性質上屬傳聞證據，且被告已知悉有刑事訴訟法
    第159條第1項之情形，惟被告及其選任辯護人於本院表示同
    意作為證據，本院審酌上開證據作成時之情況，尚無違法取
    證或不當之情形，以之作為證據應屬適當，依刑事訴訟法第
    159條之5第1項規定，應認本案後述所引之傳聞證據，有證
    據能力。
  ㈡傳聞法則乃對於被告以外之人於審判外之言詞或書面陳述而
    為之規範。本判決以下引用之非供述證據，無刑事訴訟法第
    159條第1項規定傳聞法則之適用，因與本案待證事實具有關
    聯性，且無證據證明係公務員違法取得之物，依法自得作為
    證據。
二、訊據被告於本院審理時坦承上開犯罪事實不諱，經核與證人
    Ａ女、李○捷於警詢及偵訊時證述，及證人○○○、○○○於警詢時
    證述情節相符，並有Ａ女手繪旅館房間現場圖、旅館現場照
    片2張、內政部警政署刑事警察局110年2月24日刑生字第110
    0010679號鑑定書、110年4月1日刑生字第1100022246號鑑定
    書、LINE對話紀錄、受理疑似性侵害事件驗傷診斷書1份及○
    ○○酒店監視器畫面照片9張在卷可稽，足認被告自白與事實
    相符，堪以採信。綜上，本件事證明確，被告犯行，堪以認
    定。
三、論罪科刑方面：
　㈠核被告所為，係犯刑法第225條第1項之乘機性交罪。
　㈡按犯罪之情狀顯可憫恕，認科以最低度刑仍嫌過重者，得酌
    量減輕其刑。刑法第59條定有明文。查，被告見Ａ女因酒醉
    而不能抗拒，在汽車旅館房間內對Ａ女為性交行為得逞，顯
    係自我控制力薄弱，無法克制性慾而犯下本件犯行，事後與
    Ａ女以新臺幣（下同）120萬元達成和解，並於和解時當場交
    付無變，有和解筆錄在卷，本院認其犯罪情狀顯可憫恕，認
    科以最低度刑仍嫌過重，依前揭規定酌量減輕其刑。
　㈢爰以行為人之責任為基礎，審酌被告前往○○○酒店消費，原係
    載Ａ女出場用餐，至汽車旅館後，見Ａ女因酒醉不能抗拒，竟
    對Ａ女為性交行為得逞，影響Ａ女性自主法益，及犯後於本院
    審理時坦承犯行，與Ａ女達成和解，兼衡其大學畢業學歷，
    目前在小太陽小兒科診所任職，取得青少年醫學次專科醫師
    證書及兒童過敏免疫風濕專科醫師證書，有醫師職業執照影
    本、員工在職證明書、兒童專科醫師證書、青少年醫學次專
    科醫師證書及兒童過敏免疫風濕專科醫師證書影本在卷等一
    切情狀，量處如主文所示之刑。
　㈣按緩刑係就符合一定要件者，暫緩法院宣告刑之執行，以達
    促進犯罪行為人再社會化，並救濟短期自由刑之刑事政策。
    刑法緩刑之規定，原僅設定2至5年之觀察期間，並無附負擔
    之規定，欠缺在緩刑期間內對受緩刑宣告之犯罪行為人為周
    密而有效之輔導與監督，為落實緩刑意旨，且基於個別預防
    、鼓勵自新及復歸社會之目的，94年刑法修正時，乃仿刑事
    訴訟法緩起訴附負擔之規定，於該法第74條增訂第2項，增
    列緩刑期間內附負擔之機制，明定法官宣告緩刑時，得斟酌
    情形，對犯罪行為人附加所列8款之負擔處遇措施。基此，
    緩刑所附之負擔，既係為促該行為人改過遷善，以收緩刑制
    度之功效，則法院就所附加負擔之種類及期限，自應綜合審
    酌行為人與其犯行之所有情況定之，而非如刑罰裁量，係針
    對犯罪行為相關之具體情況，本諸責任刑罰之原則，而決定
    其宣告刑。易言之，非僅著重在行為人犯行之不法內涵暨其
    參與程度，尚須審酌行為人自身之狀況，例如學歷、經歷、
    對自身犯行之看法、所處之生活狀況與環境等，亦即藉由前
    述各種因素對犯罪行為人為整體評價，以決定何種負擔處遇
    ，最有利於輔導及監督該行為人，而達緩刑之功效。是而，
    縱使不法內涵或參與情節相同者，仍可依對各行為人整體評
    價之不同，諭知不同之負擔命令；反之，不法內涵及參與程
    度不同者，亦可諭知相同之負擔。此與所謂不同事務應為合
    理差別待遇，始符合比例原則與平等原則之概念，迥然有別
    （最高法院111年度台上字第1801號判決意旨參照）。查，
    被告前於94年間，固因酒醉駕車案件，經檢察官為緩起訴處
    分確定，及於102年間因肇事逃逸案件，再經檢察官為緩起
    訴處分確定，惟未曾因故意犯罪受有期徒刑以上刑之宣告，
    有臺灣高等法院被告前案紀錄表在卷可按，本院審酌被告犯
    後坦承犯行，並與告訴人Ａ女達成和解，堪信其經此偵、審
    程序及罪刑之宣告，應知警惕而無再犯之虞，本院認所宣告
    之刑，以暫不執行為適當，爰依刑法第74條第1項第1款規定
    ，宣告緩刑5年，以勵自新。又按緩刑宣告，得斟酌情形，
    命犯罪行為人為下列各款事項：五、向指定之政府機關、政
    府機構、行政法人、社區或其他符合公益目的之機構或團體
    ，提供40小時以上240小時以下之義務勞務。八、預防再犯
    所為之必要命令。前項情形，應附記於判決書內。第二項第
    三款、第四款得為民事強制執行名義。刑法第74條第2項第5
    款、第8款、第3項及第4項分別定有明文。為促使被告日後
    應審慎行事、培養正確法律之觀念、預防再犯，認除前開緩
    刑宣告外，實有賦予一定負擔之必要。惟被告既已賠償告訴
    人Ａ女120萬元，如再命被告向公庫支付一定金額，無從達成
    緩刑所附加條件之功效。本院考量被告為小兒科專科醫師，
    具有專門職業知識及技術，為使其善盡社會責任，有必要命
    其應向指定之政府機關、政府機構、行政法人、社區或其他
    符合公益目的之機構或團體，提供240小時之義務勞務，及
    接受法治教育5場次，使其記取教訓，培養正確法治觀念，
    併依刑法第93條第1項第2款規定，諭知緩刑期間付保護管束
    。被告如有違反上開負擔情節重大，足認原宣告之緩刑難收
    其預期效果，而有執行刑罰之必要者，得依刑法第75條之1
    第1項第4款之規定，撤銷其緩刑宣告，併此敘明。
據上論斷，應依刑事訴訟法第299條第1項前段，判決如主文。
本案經檢察官張時嘉提起公訴，檢察官乙○○到庭執行職務。
中　　華　　民　　國　　111 　年　　8 　　月　　30　　日
            刑事第六庭    審判長法  官  柯志民
　　　　　　　　　　　　　　　　法　官　戰諭威
　　　　　　　　　　　　　　　　法　官　蔡逸蓉　　
以上正本證明與原本無異。
如不服本判決應於收受判決後20日內向本院提出上訴書狀，並應
敘述具體理由；其未敘述上訴理由者，應於上訴期間屆滿後20日
內向本院補提理由書（均須按他造當事人之人數附繕本）「切勿
逕送上級法院」。
                                書記官  陳玲誼
中　　華　　民　　國　　111 　年　　8 　　月　　30　　日
附錄論罪科刑法條全文：
中華民國刑法第225條
對於男女利用其精神、身體障礙、心智缺陷或其他相類之情形，
不能或不知抗拒而為性交者，處三年以上十年以下有期徒刑。
對於男女利用其精神、身體障礙、心智缺陷或其他相類之情形，
不能或不知抗拒而為猥褻之行為者，處六月以上五年以下有期徒
刑。
第一項之未遂犯罰之。